【裁判字號】    98,簡上,57
【裁判日期】    980707
【裁判案由】    恐嚇
【裁判全文】
臺灣桃園地方法院刑事判決              98年度簡上字第57號
上  訴  人
即  被  告  甲○○
上列被告因恐嚇案件，經本院以97年度壢簡字第3107號，中華民
國97年12月17日第一審判決（檢察官聲請簡易處刑案號：97年度
偵字第20710 號）後，上訴人提起上訴，本院管轄之第二審地方
法院合議庭判決如下︰
    主  文
上訴駁回。
甲○○緩刑貳年。
    理  由
一、本案被告所涉恐嚇案件，既經原審依被害人丙○○於警詢、
    偵查中之指述、證人乙○○於警詢、偵查中之證述、桃園縣
    政府警察局平鎮分局扣押筆錄暨扣押物品目錄表、被告張貼
    在被害人丙○○住處門口之紙條2 紙，及扣案被告所有於為
    本案恐嚇犯行時握持手中，用以恫嚇被害人之鐵撬、螺絲起
    子各1 支等證據，認為被告於警詢、偵查中所為辯解不足採
    信，以被告所犯上開犯罪事證明確，適用刑事訴訟法第449
    條第1 項前段、第3 項、第450 條第1 項、第454 條第2 項
    ，刑法第305 條、第41條第1 項前段、第38條第1 項第2 款
    ，刑法施行法第1 條之1 第1 項、第2 項前段，量處被告拘
    役35日，並諭知如易科罰金以新臺幣1 千元折算1 日之折算
    標準，且就扣案鐵撬及螺絲起子各1 支併予宣告沒收在案，
    其認事用法，均無違誤，量刑亦屬妥適，應予維持，並引用
    第一審判決書記載之事實、證據及理由（如附件）。
二、被告上訴意旨略以：其於案發當天在被害人住處附近繞，是
    為了看有無人要修理針車，扣案鐵撬及螺絲起子是其用以修
    理針車之工具，案發當天被害人在屋內聽到其大喊「李先生
    ，你是否要修理針車」的聲音，就出來屋外看，被害人看到
    其後，就拿柺杖戳其，其並未恐嚇被害人，且其與被害人業
    已達成和解等語。惟查，上訴人因與被害人丙○○間素有債
    務嫌隙，而於民國97年9 月14日下午6 時20分許，在被害人
    位於桃園縣平鎮市○○路3 號住處前，手持其所有之螺絲起
    子及鐵撬大聲叫囂，引起被害人注意而步出家門察看後，被
    告竟基於恐嚇之犯意，高舉手中之螺絲起子及鐵撬，作勢要
    毆打被害人，復對被害人恫嚇稱：「要與你拼命」、「要你
    全家性命」等語，致被害人心生畏懼，足以危害於安全乙節
    ，業據被害人於警詢、偵查中指訴在卷，並經證人乙○○於
    警詢、偵查中證稱：97年9 月14日當天，伊父親丙○○聽到
    被告的聲音，就先出去，伊跟著出去，當時看到被告雙手各
    拿鐵撬跟螺絲起子，高舉作勢要打伊父親，伊下去就將被告
    推開，後來警察就來了；伊有聽到被告說要「拼命」、「要
    你全家性命」等語綦詳，互核相符，且有被告所有之鐵撬、
    螺絲起子各1 支扣案可佐，顯見被害人所為指述，並非子虛
    ，應值採信。是被告於本院審理中所辯，要屬無據，不足採
    信。原審既已審酌被告之犯罪手段、動機、犯罪所生危害、
    犯後態度等一切情狀，量處被告上揭刑罰及諭知易科罰金之
    折算標準，其認事用法並無違誤，量刑亦屬妥適。被告徒執
    前詞上訴，並無理由，應予駁回。
三、末查，被告未曾因故意犯罪受有期徒刑以上刑之宣告，有臺
    灣高等法院被告前案紀錄表1 紙在卷可稽，而被告於犯罪後
    ，業與被害人達成和解，並經被害人表示原諒被告乙節，有
    和解書1 紙、本院公務電話紀錄各1 份在卷可參。爰斟酌被
    告於前未曾任何犯罪紀錄，而其與被害人間又確有借貸之債
    權債務糾紛存在，此有被告提出之土地登記第一類謄本1紙
    、本票影本2 紙、國泰世華商業銀行存款存根1 紙可參，顯
    見被告本次所犯，應係其心繫與被害人間之債權債務糾紛，
    而一時失慮，致偶罹刑典，其犯罪所造成之損害非鉅，經此
    次偵審、科刑之教訓後，應知所警惕，信無再犯之虞，因認
    被告本件所受罪刑，以暫不執行為適當，爰併予宣告如主文
    第2 項所示之緩刑。
據上論斷，應依刑事訴訟法第455 條之1 第1 項、第3 項、第36
8 條、第373 條，刑法第74條第1 項第1 款，判決如主文。
本案經檢察官陳國安到庭執行職務。
中    華    民    國    98    年    7     月    7     日
                  刑事第九庭  審判長法  官  吳為平
                                    法  官  蘇琬能
                                    法  官  胡芷瑜
以上正本證明與原本無異。
不得上訴。
                                   書記官  張懿昀
中    華    民    國    98    年    7     月    8     日


司法院資訊處製作；財團法人民間司法改革基金會備份。
